臺灣桃園地方法院民事裁定
111年度簡抗字第39號
抗  告  人  廖小琪  
            鍾季庭  

相  對  人  羅心婕  
上列當事人間請求損害賠償事件，抗告人對於民國111年7月14日
本院中壢簡易庭110年度壢簡字第1464號裁定提起抗告，本院裁
定如下：
    主  文
抗告駁回。
抗告費用新臺幣壹仟元由抗告人負擔。
    理  由
一、按對於簡易訴訟事件提起第二審上訴，應於第一審判決送達
    後20日之不變期間內為之；提起上訴如逾上訴期間者，原第
    一審法院應以裁定駁回之，此觀民事訴訟法第436條之1第3
    項準用同法第440條前段、第442條第1項規定即明；又受公
    寓大廈管理委員會僱用之管理員，其所服勞務包括為公寓大
    廈住戶接收文件者，性質上應屬全體住戶之受僱人，即與同
    法第137條第1項規定之受僱人相當。郵政機關之郵差送達文
    書於住居所、事務所或營業所，不獲會晤應受送達人，而將
    文書付與上開公寓大廈管理員者，為合法送達。至該管理員
    何時將文書轉交應受送達人，對已生之合法送達效力不受影
    響（最高法院90年度台抗字第86號裁定、88年度台上字第17
    52號裁定參照）。
二、抗告意旨略以：相對人多次提告，並數次未至法院，相對人
    要求之賠償金額與碰撞所提出之賠償金額亦有落差，且多次
    向相對人要求還車，相對人卻未接電話、未還車，抗告人並
    非不與相對人和解，而係與相對人要求之賠償金額無法達成
    共識等語，爰提起抗告，請求廢棄原裁定等語。
三、經查：
　㈠抗告人鍾季庭於原審委任抗告人廖小琪為訴訟代理人，且授
    與其有為一切訴訟行為之權，有委任書可佐（原審卷第45頁
    ）；而原審判決於111年5月23日送達抗告人鍾季庭位於桃園
    市○○區○○路00號之戶籍地址，並由該處所所在之受僱人收受
    ，即已送達交付予與有辨別事理能力之受僱人，於同日亦送
    達抗告人廖小琪位於桃園市○鎮區○○○路0巷0號5樓之戶籍地
    址，由該處所所在之受僱人收受，有送達證書2紙在卷可稽
    （原審卷第68-69頁），依前開法條規定即生合法送達之效
    力，至該大樓管理員何時將原審判決轉交抗告人鍾季庭、廖
    小琪收受，均未影響原審判決已生送達效力，是抗告人鍾季
    庭、廖小琪之上訴期間均自判決送達之翌日（即111年5月24
    日）起算20日，並均依民事訴訟法第162條第1項之規定扣除
    在途期間1日，是抗告人鍾季庭、廖小琪之上訴期間均於111
    年6月13日屆滿（該日為星期一），並於111年6月14日確定
    ，惟抗告人鍾季庭遲至111年6月28日、抗告人廖小琪遲至11
    1年6月21日均始對原審判決提起上訴，有上訴理由狀、民事
    上訴狀暨本院收文戳章可佐（原審卷第82、84頁），抗告人
    鍾季庭、廖小琪均已逾前揭20日之不變期間，上訴自非合法
    。從而，原裁定以抗告人逾期提起上訴為由，駁回抗告人之
    上訴，核無不合。
　㈡從而，原審依民事訴訟法第436條之1第3項、第442條第1項之
    規定駁回抗告人鍾季庭、廖小琪之上訴，並無違誤；抗告意
    旨指摘原裁定不當，求予廢棄改判，為無理由，應予駁回。
    　
四、據上論結，本件抗告為無理由，爰裁定如主文。　　
中　　華　　民　　國　　111 　年　　10　　月　　18　　日
                  民事第三庭    審判長法　官　游智棋
　　　　　　　　　
　　　　　　　　　                    法  官  許容慈
　　　　　　　　　
　　　　　　　　　                    法  官  潘曉萱
　　　　　　　　　
正本係照原本作成。
本裁定不得再抗告。　　　　　　　　　
中　　華　　民　　國　　111 　年　　10　　月　　18　　日
　　　　　　　　　　　　　　　　　　  書記官  李韋樺